臺灣高雄地方法院刑事判決
                                      110年度訴字第828號
公  訴  人  臺灣高雄地方法院檢察署
被      告  劉麗娟


指定辯護人  本院公設辯護人黃文德
上列被告因毒品危害防制條例案件，經檢察官提起公訴（110 年
度偵字第21047 號），本院判決如下：
    主  文
劉麗娟犯如附表所示之罪，共伍罪，均累犯，各處如附表「主文
」欄所示之刑及沒收。應執行有期徒刑柒年。
    事  實
一、劉麗娟（綽號娟姐）明知甲基安非他命係毒品危害防制條例
    第2 條第2 項列管之第二級毒品，未經許可不得販賣、持有
    ，竟基於販賣第二級毒品甲基安非他命以營利之犯意，分別
    於附表各編號所示之時、地，以附表各編號所示之聯絡方式
    、約定毒品之種類、數量、金額，而為附表各編號所示之犯
    行。嗣為警於民國110 年8 月9 日7 時15分許，持搜索票搜
    索劉麗娟位在高雄市○○區○○○路00巷00號住處，深入追查而
    查得上情。
二、案經高雄市政府警察局刑事警察大隊報告臺灣高雄地方檢察
    署檢察官偵查起訴。
    理  由
一、證據能力部分：
    本判決所引用之供述證據（含書面陳述），屬被告以外之人
    於審判外所作之陳述者，公訴人、被告及指定辯護人於本院
    準備程序時，均表示同意有證據能力（見本院卷第30頁），
    本院斟酌此等供述證據作成時之情況，並無違法不當情事，
    且認為以之作為證據應屬適當，依刑事訴訟法第159 條之5
    第1 項之規定，得作為證據。至以下所引用之非供述證據，
    均非人對現場情形之言詞描述本身，自無傳聞法則之適用，
    且無違法取得之情形，故亦得作為證據。
二、訊據被告就附表所示各次犯行，於警詢、偵查中及本院審理
    中均坦承不諱（見警卷第7 頁至第18頁；偵卷第144 頁至第
    147 頁；本院卷第47頁），核與證人嚴建華、鄭俊億於警詢
    、偵查中證述之情節相符（見警卷第31頁至第40頁、第46頁
    至第61頁；偵卷第55頁至第57頁、第93頁第97頁），且有被
    告與證人嚴建華、鄭俊億之通訊監察譯文、本院110 年1 月
    13日雄院和刑110 聲監可6 字第10號函、臺灣高雄地方檢察
    署110 年1 月11日雄檢榮聖109 他6720字第1100001803號函
    、高雄市政府警察局刑事警察大隊110 年1 月8 日高市警刑
    大偵2 字第11070055600 號函、本院109 年聲監字第927 號
    通訊監察書及電話附表、109 年聲監續字第1402號通訊監察
    書及電話附表、109 年聲監字第1121號通訊監察書及電話附
    表在卷可憑（見警卷第26頁至第30頁、第69頁至第79頁），
    另有本院110 聲搜字第805 號搜索票、高雄市政府警察局刑
    事警察大隊搜索扣押筆錄（執行處所為高雄市○○區○○○路00
    巷00號）、扣押物品目錄表、扣案物照片在卷可佐（見警卷
    第117 頁至第122 頁；偵卷第165 頁）。足證被告之自白與
    事實相符，應堪採信。又販賣毒品之行為，本無一定之公定
    價格，是其各次買賣價格，當亦各有差異，或隨供需雙方之
    資力、關係之深淺、需求之數量、貨源充裕與否、販賣者對
    於資金之需求如何，殷切與否，以及政府查緝之態度，進而
    為各種不同之風險評估，而為機動性調整，是其價格標準，
    自非一成不變。況且，販賣者從各種「價差」或「量差」或
    係「純度（如摻入葡萄糖等物）」謀取利潤方式，或有差異
    ，然其所圖利益之非法販賣行為目的，則屬相同，並無二致
    。且依一般民眾普遍認知毒品之非法交易，向為政府查禁森
    嚴，且重罰不寬貸，衡諸常情，倘非有利可圖，絕無平白甘
    冒被重罰高度風險之理。本案被告供稱販賣甲基安非他命可
    以賺一些供自己施用等語（見本院卷第61頁），堪認被告本
    案各次販賣毒品犯行均有營利之意圖無訛。綜上，被告上開
    犯行均堪認定，應予依法論科。
三、論罪科刑之法律適用：
  ㈠核被告所為，均係犯毒品危害防制條例第4 條第2 項之販賣
    第二級毒品罪，其為供販賣而持有第二級毒品之低度行為，
    應為販賣第二級毒品之高度行為所吸收，均不另論罪。被告
    所犯上開數罪，犯意各別，行為互殊，應予分論併罰。
  ㈡被告前因施用毒品案件，經本院以107 年度簡字第4346號判
    決判處有期徒刑5 月確定，於108 年7 月8 日易科罰金執行
    完畢等情，有臺灣高等法院被告前案紀錄表可參，其於受有
    期徒刑執行完畢後，5 年內故意再犯本件有期徒刑以上之罪
    ，均為累犯。依司法院釋字第775 號解釋意旨，係指構成累
    犯者，不分情節，一律加重最低本刑，於不符合刑法第59條
    所定要件之情形下，致生行為人所受之刑罰超過其所應負擔
    罪責之個案，不符罪刑相當原則、比例原則，於此範圍內，
    在刑法第47條第1 項修正前，為避免發生上述罪刑不相當的
    情形，法院就該個案應裁量是否加重最低本刑；亦即，僅於
    個案經裁量後認應處最低法定刑，又無法適用刑法第59條規
    定減輕之情形，法院始應依此解釋意旨裁量不予加重最低本
    刑（最高法院109 年度台上字第619 號判決意旨參照）。則
    被告所犯本案販賣第二級毒品犯行，並無應處最低法定刑之
    情形，故被告本案所為犯行，除法定刑為無期徒刑部分不得
    加重外，均應依刑法第47條第1 項之規定加重其刑。
  ㈢被告於警詢、偵查及本院審理中自白犯行，有被告之各次筆
    錄可證，故被告本案各次販賣第二級毒品犯行，爰均依毒品
    危害防制條例第17條第2 項之規定減輕其刑，除法定刑為無
    期徒刑部分不得加重外，並依法先加後減之。
  ㈣爰審酌被告明知毒品戕害施用者身心健康，一旦染癮，難以
    戒除，常使施用者經濟地位發生實質改變而處於劣勢，不僅
    影響正常生活，且為持續獲得毒品，或衍生其他犯罪，足使
    社會施用毒品人口增加，而相對提高社會成本，減損勞動生
    產力，影響社會層面至深且鉅，嚴重破壞社會治安，向為政
    府嚴令禁止流通之違禁物，被告竟販賣第二級毒品牟利，所
    為實屬不該。惟念及被告犯後始終坦承犯行，兼衡被告各次
    販賣所得金額之多寡，及其於本院審理時自述之教育程度、
    家庭生活、經濟狀況等情（詳見本院卷第61頁）等一切情狀
    ，就被告所犯各罪，分別量處如附表各編號主文欄所示之刑
    。又按刑法第51條數罪併罰定執行刑之立法方式，採限制加
    重原則，亦即非以累加方式定應執行刑，審酌被告本案犯5
    次販賣第二級毒品犯行，犯行時間介於109 年10月29日至同
    年12月21日間所犯，犯罪手法均為與購毒者以電話聯繫，販
    賣之對象僅有2 人，販賣金額介於500 元至4,000 元之間，
    如以實質累加方式定其之應執行刑，則處罰之刑度顯將超過
    其行為之不法內涵，違反罪責原則，及考量因生命有限，刑
    罰對被告造成之痛苦程度，係隨刑度增加而生加乘效果，非
    以等比方式增加，是以隨罪數增加遞減刑罰方式，當足以評
    價被告行為不法性之法理（即多數犯罪責任遞減原則），而
    就被告所犯之罪定其應執行之刑。
四、沒收部分：
  ㈠被告本案各次販賣第二級毒品犯行，各有獲取如附表各編號
    所示之對價，為被告本案之犯罪所得，均未扣案，應依刑法
    第38條之1 第1 項、第3 項規定，宣告沒收，並於全部或一
    部不能沒收或不宜執行沒收時，均追徵其價額。
  ㈡被告本案持以與證人嚴建華聯繫附表編號1 、2 以及與證人
    鄭俊億聯繫附表編號3 販賣毒品事宜所用之門號0000000000
    號行動電話（IMEI：000000000000000 號）、被告持以與證
    人鄭俊億聯繫附表編號4 販賣毒品事宜所用之門號00000000
    00號（IMEI：000000000000000 號）行動電話以及被告持以
    與證人鄭俊億聯繫附表編號5 販賣毒品事宜所用之門號0000
    000000號（IMEI：000000000000000 號）行動電話，據被告
    供稱均為其所有之物，手機廠牌不記得等語（見本院卷第47
    頁至第48頁），該等門號SIM 卡以及行動電話均未扣案，應
    依毒品危害防制條例第19條第1 項之規定，於被告各該犯行
    項下宣告沒收，並於全部或一部不能沒收或不宜執行沒收時
    ，均追徵其價額。
  ㈢扣案之行動電話1 支（含門號0000000000號），據被告供稱
    係查獲日之110 年8 月9 日前一天才取得。扣案行動電話沒
    有插入本案聯絡所用的SIM 卡等語（見偵卷第143 頁；本院
    卷第48頁），而核對扣案行動電話之IMEI號碼亦與上開被告
    與證人嚴建華、鄭俊億聯繫使用之行動電話IMEI號碼不符，
    是卷內並無證據足認被告持扣案行動電話以供本案犯行所用
    ，無從宣告沒收。另扣案之玻璃球吸食器2 支，亦無證據足
    認與被告本案犯行有何相關，不予宣告沒收。
據上論斷，應依刑事訴訟法第299 條第1 項前段，判決如主文。
本案經檢察官盧葆清提起公訴，檢察官李佳韻到庭執行職務。
中　　華　　民　　國　111 　　年　　2 　　月　　24　　日
                  刑事第十五庭審判長法　官 方錦源
                                    法  官 陳彥霖
                                    法  官 都韻荃
以上正本證明與原本無異。
如不服本判決應於收受送達後20日內向本院提出上訴書狀，並應
敘述具體理由；如未敘述上訴理由者，應於上訴期間屆滿後20日
內向本院補提理由書（均須按他造當事人之人數附繕本）「切勿
逕送上級法院」。
中　　華　　民　　國　　111 　年　　3 　　月　　1 　　日
                                    書記官 吳紫瑄
附錄本案論罪科刑法條：
毒品危害防制條例第4 條第2 項
附表：

編號 購毒者 時間（民國）、地點 聯絡方式、毒品種類、數量、金額（新臺幣） 主 文 1（即起訴書犯罪事實欄一 ㈠） 嚴建華 109年10月29日13時50分許，在高雄市林園區昭明地區某山路旁 嚴建華以其持有行動電話門號0000000000號撥打劉麗娟持有行動電話門號0000000000號，於109 年10月29日13時40分許，聯繫販毒事宜後，於左列時間、地點，劉麗娟交付價值500 元之第二級毒品甲基安非他命1 小包予嚴建華，並收取500 元。 劉麗娟犯販賣第二級毒品罪，累犯，處有期徒刑伍年貳月。未扣案之行動電話壹支（含SIM 卡號碼：○○○○○○○○○○號壹張、IMEI：○○○○○○○○○○○○○○○號）、犯罪所得新臺幣伍佰元，均沒收，於全部或一部不能沒收或不宜執行沒收時，均追徵其價額。 2（即起訴書犯罪事實欄一 ㈡） 嚴建華 109年11月6日16時50分許，在高雄市林園區昭明地區某山路旁 嚴建華以其持有行動電話門號0000000000號撥打劉麗娟持有行動電話門號0000000000號，於109年11月6日16時40分許，聯繫販毒事宜後，於左列時間、地點，劉麗娟交付價值500 元之第二級毒品甲基安非他命1 小包予嚴建華，並收取500 元。 劉麗娟犯販賣第二級毒品罪，累犯，處有期徒刑伍年貳月。未扣案之行動電話壹支（含SIM 卡號碼：○○○○○○○○○○號壹張、IMEI：○○○○○○○○○○○○○○○號）、犯罪所得新臺幣伍佰元，均沒收，於全部或一部不能沒收或不宜執行沒收時，均追徵其價額。 3（即起訴書犯罪事實欄一 ㈢） 鄭俊億 109年11月4日21時許，在高雄市林園區港埔三路21巷口 鄭俊億以其持有行動電話門號0000000000號撥打及以簡訊之方式，與劉麗娟持有行動電話門號0000000000號，於109 年11月4 日19時38分至54分許，聯繫販毒事宜後，於左列時間、地點，劉麗娟交付價值4,000 元之第二級毒品甲基安非他命1 小包（重量半錢）予鄭俊億，並收取4,000元。 劉麗娟犯販賣第二級毒品罪，累犯，處有期徒刑伍年陸月。未扣案之行動電話壹支（含SIM 卡號碼：○○○○○○○○○○號壹張、IMEI：○○○○○○○○○○○○○○○號）、犯罪所得新臺幣肆仟元，均沒收，於全部或一部不能沒收或不宜執行沒收時，均追徵其價額。 4（即起訴書犯罪事實欄一 ㈣） 鄭俊億 109 年11月13日17時30分許，在高雄市○○區○○路000 號之萊爾富超商外 鄭俊億以其持有行動電話門號0000000000號撥打劉麗娟持有行動電話門號0000000000號，於109 年11月13日17時27分至30分許，聯繫販毒事宜後，於左列時間、地點，劉麗娟交付價值500 元之第二級毒品甲基安非他命1 小包予鄭俊億，並收取500 元。 劉麗娟犯販賣第二級毒品罪，累犯，處有期徒刑伍年貳月。未扣案之行動電話壹支（含SIM 卡號碼：○○○○○○○○○○號壹張、IMEI：○○○○○○○○○○○○○○○號）、犯罪所得新臺幣伍佰元，均沒收，於全部或一部不能沒收或不宜執行沒收時，均追徵其價額。 5（即起訴書犯罪事實欄一 ㈤） 鄭俊億 109年12月21日20時許，在高雄市林園區港埔三路21巷口 鄭俊億以其持有行動電話門號0000000000號撥打劉麗娟持有行動電話門號0000000000號，於109 年12月21日18時50分、19時5 分、19時9 分許，聯繫販毒事宜後，於左列時間、地點，劉麗娟交付價值500 元之第二級毒品甲基安非他命1 小包予鄭俊億，並收取500 元。 劉麗娟犯販賣第二級毒品罪，累犯，處有期徒刑伍年貳月。未扣案之行動電話壹支（含SIM 卡號碼：○○○○○○○○○○號壹張、IMEI：○○○○○○○○○○○○○○○號）、犯罪所得新臺幣伍佰元，均沒收，於全部或一部不能沒收或不宜執行沒收時，均追徵其價額。